臺灣板橋地方法院民事裁定　　　　　　　100年度抗字第206號
抗　告　人　劉桂蘭
相　對　人　張惠華
上列抗告人因與相對人張惠華間拍賣抵押物事件，對於中華民國
100 年10月28日本院100年度司拍字第509號所為裁定，提起抗告
，裁定如下：
    主  文
抗告駁回。
抗告程序費用新台幣壹仟元由抗告人負擔。
    理  由
一、按抵押權人，於債權已屆清償期，而未受清償者，得聲請法
    院拍賣抵押物，就其賣得價金而受清償，民法第873 條定有
    明文。上開條文，依民法第881條之17 之規定，最高限額抵
    押權準用之。又依民法物權篇施行法第17條之規定，於民法
    物權篇修正施行即民國96年9 月28日前所設定之最高限額抵
    押權，亦適用民法第881 條之17之規定。次按聲請拍賣抵押
    物，原屬非訟事件，祇須其抵押權已經依法登記，並登記之
    清償期已屆滿而未受清償時，法院即應為許可拍賣抵押物之
    裁定；如對於此項法律關係有爭執時，亦應由有爭執之人另
    行提起訴訟，以求解決，不得僅依抗告程序聲明其爭執，並
    據為廢棄拍賣抵押物裁定之理由（最高法院70年度臺抗字第
    197號裁定意旨、最高法院51年10月8日民刑庭總會決議〈三
    〉可資參照）。
二、查抗告人於民國93年9月3日提供原裁定附表所示之不動產設
    定最高限額新台幣（下同）400000元之抵押權予相對人，並
    辦理登記在案。茲相對人以對抗告人有300000元債權，已屆
    清償期而未為清償，聲請准許拍賣抵押物等情，有相對人提
    出之他項權利證明書、不動產登記簿謄本、抵押權設定契約
    書、本票等件影本為證，原裁定據以准許相對人拍賣抵押物
    之聲請，即無不當。
三、抗告意旨略以：伊於93年8月31日向相對人借用現金30萬元
    ，自93年9月6日起，每月都有償還一萬元，至99年4月間，
    因身體健康因素及沒收入，暫無法償還。伊從93年9月6日每
    月還款一萬元，為何還會被相對人聲請拍賣抵押物？等語。
    惟查，法院所為准駁聲請拍賣扺押物之裁定，無確定實體法
    上法律關係存否之性質，只須其抵押權已經依法登記，且債
    權已屆清償期而未受清償，法院即應為准許拍賣抵押物之裁
    定，已如前述，抗告人就上開實體爭執事項，依首揭說明，
    應另行起訴解決，不得僅依抗告程序聲明其爭執，並據為廢
    棄拍賣裁定之理由，是本件抗告難認有理由，應予駁回。
四、據上論結，本件抗告為無理由，依非訟事件法第46條、第21
    條第2項，民事訴訟法第495條之1第1項、第449條第1項、第
    95條、第78條，裁定如主文。
中    華    民    國   100    年    11    月    16    日
                 民事第三庭   法  官  陳映如
右正本證明與原本無異。
本裁定不得抗告。
中    華    民    國   100    年    11    月    16    日
                              書記官  林勁丞